Inventaris van het archief van het Ministerie van Economische Zaken: Economische Voorlichtingsdienst, (1933) 1936-1965 (1973)
Nationaal Archief, Den Haag
- Archief van de Economische Voorlichtingsdienst (EVD), 1933 - 1973, 1.
  - Stukken betreffende bijzondere onderwerpen, 1.2
    - Taakuitvoering, 1.2.3
      - Bemiddeling en advies, 1.2.3.16
        - Stukken betreffende het bemiddelen bij handelsgeschillen tussen ondernemingen en hun buitenlandse relaties., 1983 - 1995; 486-2005; 14 pakken, 1286 omslagen en 219 stukken
          - Wira-Data; Coöperatieve Handelsvereniging UA (Renkum), 1988 - 1989, 1966
          - Wisca; International (Zandvoort), 1990, 1967
          - Witzel, Wouter; Firma (Enschede), 1991, 1968
          - Woja; BV (Uithoorn), 1990, 1969
          - Wolf & Wolf (Lelystad), 1983, 1970
          - Wolff, I.Ch. (Amsterdam), 1985, 1971
          - Wolitex; BV (Grave), 1983, 1972
          - Woltman's Pet Farm (Volkel), 1985 - 1987, 1973
          - Wonderful International (Amsterdam), 1990 - 1991, 1974
          - Wooltex Fiber Recycling; BV (Tilburg), 1987 - 1991, 1975
          - World Capital Securities; BV / World Capital Consultants BV (Amsterdam), 1986 - 1987, 1976
          - World Fiduciary Trust (Amsterdam), 1986, 1977
          - World Plant Trading (Aalsmeer), 1984 - 1987, 1978
          - World Sound (Delft), 1986, 1979; stuk
          - World Telex Directory, Classified (Amsterdam), 1989 - 1990, 1980
          - World's Commodities Exchange (Rotterdam), 1989 - 1990, 1981
          - Worthington; Service Corp, 1983, 1982; stuk
          - Wulco; BV (Rotterdam), 1987 - 1989, 1983
          - Wijngaart, Trading Company van den; BV (Veenendaal), 1985, 1984
          - Wijnschenk (IJmuiden), 1983, 1985
          - Wijsmuller Offshore Contractors; BV (IJmuiden), 1990 - 1991, 1986
          - York International; BV (Breda), 1987 - 1988, 1987
          - York International Securities; BV (Amsterdam), 1986 - 1987, 1988
          - Yunus Eastern Carpets (Amsterdam), 1984, 1989
          - Zakkencentrale (Schiedam), 1987 - 1988, 1990
          - Zandon International Traders; BV (Rotterdam), 1986, 1991
          - Zandvliet Agencies; BV Firma (Driebergen), 1991, 1992
          - ZAS International Foods; BV (Schiphol), 1984 - 1985, 1993
          - Zeinstra, J.S, 1987 - 1988, 1994
          - Zel, Cees van der (Oudkarspel), 1986, 1995
          - Zeus International & Investments Co.; SA (Rotterdam), 1985, 1996
          - Zilver-Blank; BV (Vriezenveen), 1990, 1997
          - Zilveren Kruis Schadezekeringen; NV (Noordwijk), 1989, 1998
          - Zinkcon; International BV (Papendrecht), 1990, 1999
          - Zinkwit Nederland; BV, 1988, 2000; stuk
          - Zonnehof, De (Amersfoort), 1983, 2001
          - Zurel & Co, S.; BV (Aalsmeer), 1985 - 1989, 2002
          - Zuylen jr., G. van; BV, 1985, 2003; stuk
          - Zwan, 1984, 2004
          - Zijverden, Klaas van; BV, 1985 - 1986, 2005
      - Tentoonstellingen, beurzen en overige promotionele activiteiten, 1.2.3.17
        - Stukken betreffende het uitwerken van de financiële gevolgen voor de Economische Voorlichtingsdienst van de bestaande vakbeursregeling en het actieprogramma., 1983 - 1987; 2006; omslag
      - Subsidieverlening en financiering internationaal ondernemen en internationale niet-publieke samenwerking, 1.2.3.18
        - Stukken betreffende het instellen en evalueren van het Maatwerk Actieprogramma (MAP, voorheen het Exportoriëntatiepakket (EOP)), een subsidieregeling voor de ontwikkeling van de export van bedrijven., 1983 - 1986; 2007; pak
        - Vergaderstukken van de Overleggroep Actieprogramma (Maandagochtendoverleg)., 1983 - 1992; 2008-2012; 5 pakken
          - 1983 - 1984, 2008
          - 1985, 2009
          - 1986 - 1987, 2010
          - 1988 - 1989, 2011
          - 1990 - 1992, 2012
        - Vergaderstukken van het Voortgangsoverleg Actieprogramma Promotie., 1984 - 1992; 2013-2016; 4 pakken
          - 1984 - 1985, 2013
          - 1986 - 1987, 2014
          - 1988 - 1989, 2015
          - 1990 - 1992, 2016
- Archief van de Commissie van Advies voor de Exportbevordering, 1949 - 1951, 2.
  - Notulen en agenda's van de vergaderingen, met bijlagen., 1949-1950; 335; 1 omslag
  - Agenda van ingekomen en uitgaande brieven., 1949-1950; 336; 1 deel
  - Ingekomen en doorslagen van uitgaande brieven., 1949-1951; 337; 1 omslag
    Alfabetisch geordend op naam.
- Archief van de Commissie van Advies voor de Economische en Handelsvoorlichting (Commissie Oyevaar), 1954 - 1959, 3.
  - Notulen van de eerste tot en met de veertiende vergadering., 1954-1957; 338; 1 omslag
  - Stukken betreffende de totstandkoming van het advies aan de ministers van Economische en Buitenlandse Zaken en van Landbouw, Visserij en Voedselvoorziening., 1954-1959; 339; 1 omslag
- Archief van de Commissie voor de Exportpolitiek (Commissie Spierenburg), 1951 - 1952, 4.
  - Stukken betreffende werkzaamheden van deze interdepartementale commissie en de door deze commissie ingestelde subcommissies en werkgroepen., 1951-1952; 340; 1 pak
- Archief van de Stichting Centraal Instituut ter Bevordering van de Buitenlandse Handel (CIHAN), 1946 - 1962, 5.
  - Stukken van algemene aard, 5.1
    - (Jaar)verslagen over de periode van november 1946 tot en met 1958., 1947-1959; 341; 1 pak
      1952 ontbreekt.
    - (Maand)verslagen van de werkzaamheden over de periode maart 1949 tot en met april 1962., 1949-1962; 342; 1 pak
    - Notulen van de vergaderingen van het algemeen bestuur, 25 april 1950 - 29 mei 1962, met bijlagen., 1950-1962; 343; 1 omslag
  - Stukken betreffende bijzondere onderwerpen, 5.2
    - Balansen en de verlies- en winstrekeningen over de periode november 1946 tot en met mei 1947., 344; 1 omslag
    - Begrotingen over 1947 - 1962, met bijlagen., 345; 1 pak
    - Staten van personeel per 1 januari 1948 - 1957., 346; 1 omslag
    - Accountantsrapporten inzake de controle van de balans en de verlies- en winstrekening over de boekjaren 1948 tot en met 1958., 1949-1959; 347; 1 pak
    - Lijsten van begunstigers., [1950] - [1959]; 348; 1 omslag
    - Nota over de verhouding van de inkomsten ten opzichte van de uitgaven in de jaren 1950 tot en met 1953., 1955; 349; 1 stuk
    - Begrotingen in verband met de organisatie van Nederlandse inzendingen op in het buitenland gehouden internationale jaarbeurzen, 1956 - 1957., [1955] - [1957]; 350; 1 omslag
    - Ledenlijsten van het algemeen- en dagelijks bestuur, 1950 - 1959., z.d. [1959]; 351; 1 omslag
- Archief van de Stichting tot Bevordering van de Uitvoer (SBU), 1939 - 1959, 6.
  - Stukken betreffende het vaststellen en wijzigen van de statuten, alsmede het benoemen van bestuursleden van de SBU., 1939 - 1984; 2022-2023; 1 pak en 1 omslag
    - 1939 - 1966, 2022; pak
    - 1967 - 1984, 2023
  - Verslag betreffende organisatie en doelstelling in de periode van 1939 tot en met juli 1945., 352; 1 stuk
  - Stukken betreffende de organisatie van een exploratiereis naar Egypte en Palestina., 1946-1947; 353; 1 omslag
  - Doorslagen van uitgaande brieven., 1946-1947; 354; 1 pak
  - Stukken betreffende uitvoering van reproductiewerkzaamheden en reorganisatie van de reproductiedienst van de stichting per januari 1952., 1946-1952; 355; 1 omslag
  - Balansen en verlies-, winst- en exploitatierekeningen, 1945 - 1947 en 1951 - 1958., 1946-1959; 356; 1 omslag
  - Accountantsrapporten inzake controle op de financiële administratie over de boekjaren 1949 tot en met 1951., 1950-1952; 357; 1 omslag
  - Jaarrekeningen van de reproductieafdeling, 1949 tot en met 1951., 1950-1952; 358; 1 omslag
    M.u.v. de verlies- en winstrekening van 1951.
- Archief van de Stichting Economische Publicaties (SEP), 1946 - 1965, 7.
  - Stukken van algemene aard, 7.1
    - Verslagen van het Bureau Administratie, doorslagen., 1946-1947; 359; 1 omslag
      Niet kompleet.
    - Notulen en agenda's van de bestuursvergaderingen, met bijlagen, doorslagen., 1947-1949; 360; 1 omslag
      1949 alleen agenda's van 23 mei en 2 december.
    - Notulen van bestuursvergaderingen., 1948 - 1970; 2018; pak
    - Jaarverslagen, 1947 - 1952., 1948 - [1953]; 361; 1 omslag
    - Doorslagen van uitgaande brieven., 1952-1962; 362-264; 3 pakken
      Dagarchief, administratie en Directie.
      - 1952 tot en met 1953., 362
      - 1954 tot en met april 1955., 363
      - mei 1955 tot en met 1962., 364
    - Doorslagen van uitgaande brieven, 1954-1959., 365; 1 pak
      Nummerarchief, administratie.
    - Ingekomen stukken., 1960; 366-368; 3 pakken
      Briefarchief.
      - A - F., 366
      - G - O., 367
      - P - Z., 368
  - Stukken betreffende bijzondere onderwerpen, 7.2
    - Stukken betreffende het drukken en verspreiden van het uit te geven blad 'Economische Voorlichting'., 1946-1952; 369; 1 pak
    - Stukken betreffende het opstellen van de akte van oprichting, de statuten, alsmede wijzigingen van de statuten., 1947 - 1977; 2017; pak
    - Stukken betreffende het samenstellen van de begrotingen en financiële verslagen., 1947-1957; 370; 1 omslag
    - 'Reglement arbeidsvoorwaarden SEP-personeel', afdruk., 1948; 371; 1 stuk
    - Stukken betreffende de pensioenregeling voor personeel bij de stichting., 1948-1959; 372; 1 omslag
    - Accountantsrapporten inzake controle op de financiële administratie van de SEP over de boekjaren 1947 tot en met 1964., 1948-1965; 373; 1 pak
    - Rapport inzake het onderzoek naar de taak en werkzaamheden van de stichting in opdracht van de Commissie Onderzoek Overheidsbemoeiingen., 1949; 374; 1 stuk
    - Stukken betreffende het vaststellen van de verschijningsvorm van 'Economische Voorlichting'., 1949; 375; 1 omslag
    - Stukken inzake redactioneel beleid en genomen acties tot verbetering van de inhoud van 'Economische Voorlichting'., 1953-1956; 376; 1 omslag
    - Publicaties van de Economische Voorlichtingsdienst., 1953 - 1969; 2019-2021; 1 omslag en 2 stukken
      - Economic Abstracts, 1953 - 1965, 2019; omslag
      - Buitenlands Economisch Overzicht, 1962, 2020
      - Export Economische Voorlichting, 1969, 2021
    - Stukken betreffende de exploitatie en lay-out van 'Economische Voorlichting'., 1961-1965; 377; 1 omslag